

Joseba Moreno Lobato

Fecha y lugar de nacimiento: 21 de mayo de 1978, Bizkaia

Residencia: Madrid

Número de Teléfono: 652140999 E-mail: josebaml@gmail.com

Portfolio profesional: https://josebaml.github.io

Inicié mi carrera profesional hace 9 años como **desarrollador web** y, desde hace 6, soy desarrollador backend PHP en Indra Sistemas. Los últimos años descubrí que quiero continuar mi carrera como **frontend** y aprovecho mi tiempo libre para aprender y mejorar creando proyectos web.

Formación académica

Técnico Grado Superior de Programador de Aplicaciones Informáticas Centro académico Nóvoda, Granada. 2010 – 2011.

Técnico Grado Superior en Desarrollo de Productos Electrónicos

I.F.P.S. Ategorri-Tartanga, Erandio, Bizkaia. 1999 – 2001.

Formación complementaria

Curso Posicionamiento en buscadores (50 horas).

Impartido de forma online por Core Networks S.L, Madrid 2019.

Master de interfaz y desarrollo Front-end con HTML5, CSS3 y jQuery (126 horas).

Impartido por Fictizia academia de formación Audiovisual, Madrid 2014.

Curso Administrador de redes (420 horas).

Impartido por la Junta de Andalucía, en el centro IFES Granada. 2011 – 2012.

Curso Programación web con PHP y MySQL (150 horas).

Impartido por la Escuela de arte de Granada. 2010 – 2011.

Curso Diseño de Páginas Web (175 horas).

Impartido por la Junta de Andalucía, en el centro IFES Granada. 2005.

Experiencia profesional

Joseba Moreno 01/2018 – actualmente.

Cargo: Desarrollador Web.

Función: Diseño y desarrollo del portfolio de la marca y de los diferentes proyectos

que se muestran en él.

Portfolio: https://josebaml.github.io

Experiencia con HTML5, CSS3, Javascript, ¡Query, Sass, Gulp y Git.

Indra Software Labs 01/2015 – actualmente.

Cargo: Desarrollador Backend.

Función: Mantenimiento de la plataforma de gestión documental de Indra BPO,

Omega.

Experiencia con PHP, HTML5, CSS3, Javascript, jQuery y MySQL.

Proximity Madrid, Grupo BBDO 2014.

Cargo: Desarrollador Backend.

Función: Desarrollo de una plataforma educativa online para la marca Santillana.

Experiencia con PHP, Yii Framework, jQuery y MySQL.

Alfil Comunicación 2013 - 2014.

Cargo: Desarrollador web Frontend y Backend.

Función: Desarrollo en departamento técnico de diferentes proyectos web, campañas

de emailings y microsites para marcas como Weleda, Placo, Tatapizza, Fotos

de Toros, H&H Asesores, Bancorreos o Alvera.

Experiencia con PHP, HTML5, CSS3, Javascript, jQuery, MySQL y Wordpress.

Desarrollador Web Freelance 2012 - 2013.

Cargo: Desarrollador web Frontend y Backend.

Función: Desarrollo Frontend y Backend como freelance en diferentes proyectos web,

como una tienda de ropa de niños/as, una plataforma de cursos online para una autoescuela y una tienda de artículos de cerámica y manualidades.

Experiencia con PHP, HTML5, CSS3, Javascript, jQuery, MySQL y Wordpress.

Euroinnova 2011.

Cargo: Desarrollador web Frontend.

Función: Prácticas en empresa 80 horas.

Experiencia con HTML, CSS₃, jQuery y Drupal.

Garailebit 2011 – 2012.

Cargo: Desarrollador web Frontend.

Función: Desarrollo Frontend de la web corporativa www.lotubit.com durante las

distintas fases de desarrollo y ampliación del proyecto Garailebit.

Experiencia con HTML, CSS₃, jQuery.